【裁判字號】    89,交易,580
【裁判日期】    891130
【裁判案由】    過失致死
【裁判全文】
臺灣臺中地方法院刑事判決                        八十九年度交易字第五八號
    公  訴  人  臺灣台中地方法院檢察署檢察官
    被      告  乙○○
右列被告因過失致死案件，經檢察官提起公訴（八十九年度偵字第一五一七一號），
本院判決如左：
    主    文
乙○○因過失致人於死，處有期徒刑柒月，緩刑年。
    事    實
一、乙○○並未考領重型機車駕駛執照取得駕駛重型機車之許可憑證，猶於民國（下
    同）八十九年八月九日上午（起訴書誤載為晚上）七時四十分許，無駕駛執照騎
    乘其所有之車牌號碼ＩＬＴ─三二六號重型機車，由其住處出發沿臺中縣烏日鄉
    ○○路往喀哩方向行駛，於同日上午八時許，途經台中縣烏日鄉○○路二三七之
    十六號（起訴書誤載為十七號）前，本應注意行車速度，依標誌之規定（該路段
    限速三十公里），且行經無號誌之交岔路口時，應減速慢行，作隨時停車之準備
    ，並應注意車前狀況，隨時採取必要之安全措施，而當時天氣晴朗，日間自然光
    ，路面乾燥，無缺陷及無障礙物，視距良好，又無不能注意之情事，詎其能注意
    ，竟疏未注意車前狀況及減速慢行，作隨時停車之準備，猶貿然以時速三十五公
    里之速度穿越該交岔路口，適其右前方巷口有由余文欽騎乘車牌號碼ＪＲＵ－八
    二九號重型機車，沿台中縣烏日鄉○○路二三七之十六號旁巷道內由西往東方向
    行駛，欲穿越溪南路往溪南路二八八之二號旁巷道行駛，行至溪南路二三七之十
    六號旁巷口時，亦疏未注意車前狀況，貿然穿越，乙○○見狀因一時煞閃不及，
    其所騎乘之機車車頭前方部位遂與余文欽所騎乘之機車左側車身部位發生碰撞，
    致余文欽人車倒地，余文欽因而受有頭部外傷、顱內出血等傷害，經送醫急救，
    終因顱內出血而於同年月十一日晚間七時五十分許不治死亡。乙○○於肇事後，
    在未經有偵查權之機關或公務員發覺為犯嫌前，向處理本件車禍之警員丙○○自
    首即陳明其為肇事者及肇事經過，並願接受裁判。
二、案經臺中縣警察局烏日分局報請臺灣臺中地方法院檢察署檢察官相驗後，經檢察
    官自動檢舉偵查起訴。
    理    由
一、右揭事實，業據被告乙○○坦承不諱，核與被害人余文欽之子甲○○於偵審中指
    述之情節相符，並經證人丙○○即臺中縣警察局烏日分局溪南派出所製作警訊筆
    錄之警員於審判中結證屬實，復有臺中縣警察局烏日分局溪南派出所相驗案件初
    步調查報告表一份、台中縣警察局道路交通事故調查報告表一份、現場及車輛照
    片計八幀附卷可稽。而被害人余文欽確係因本件車禍受有頭部外傷等傷害致顱內
    出血不治死亡，亦經臺灣臺中地方法院檢察署檢察官督同檢驗員相驗屍體屬實，
    製有勘驗筆錄、相驗屍體證明書、驗斷書及相驗照片五張在卷可憑。按行車速度
    ，依標誌之規定（該路段限速三十公里），且行經無號誌之交岔路口時，應減速
    慢行，作隨時停車之準備，並應注意車前狀況，隨時採取必要之安全措施，道路
    交通安全規則第九十三條第一項第四款、第九十四條第三項分別定有明文。經查
    ，本件被告於前開時地騎乘重型機車，本應注意遵守上開規定，而肇事地點為無
    號誌之交岔路口附近，依當時天氣晴朗，日間自然光，路面乾燥、無缺陷及無障
    礙物，視距良好，有上開道路交通事故調查報告表附卷可查，並無不能注意之情
    形，詎其能注意，竟疏未注意車前狀況及減速慢行，猶貿然超速行駛，因而肇事
    ，致被害人傷重不治死亡，足見被告確有過失，雖被害人亦疏未注意車前狀況，
    而與有過失，惟被告仍難辭過失之責，且其過失行為與被害人死亡間具有相當因
    果關係。本件事證明確，被告犯行洵堪認定。
二、核被告乙○○所為，係犯刑法第二百七十六條第一項之過失致人於死罪。又被告
    為機車駕駛人，無駕駛執照竟駕駛車輛，因而致被害人死亡，依法應負過失致人
    於死罪責，依道路交通管理處罰條例第八十六條第一項規定應加重其刑。又被告
    於肇事後，在未經有偵查權之機關或公務員發覺為犯嫌前，向處理本件車禍之警
    員丙○○陳明其為肇事者及肇事經過，並願接受裁判，此經證人丙○○到庭結證
    屬實，核與自首要件相符，依法減輕其刑。並依刑法第七十一條第一項之規定先
    加後減之。爰審酌被告肇事後已與被害人家屬以新台幣五十萬元達成和解賠償損
    害，有和解書一紙在卷可按及其過失程度、被害人家屬所受傷痛程度及肇事後態
    度等一切情狀，量處如主文所示之刑。次查被告前未曾受有期徒刑以上刑之宣告
    ，有台灣高等法院被告全國前案紀錄表在卷可查，其因過失致罹章典，事後坦承
    過失犯行，並與被害人家屬和解賠償損害，經此科刑教訓，當知所警惕而無再犯
    之虞，本院認其所受刑之宣告，以暫不執行為適當，爰依法併予宣告緩刑三年，
    以促注意改善。
據上論斷，應依刑事訴訟法第二百九十九條第一項前段，道路交通管理處罰條例第八
十六條第一項，刑法第二百七十六條第一項、第六十二條前段、第七十四條第一款，
罰金罰鍰提高標準條例第一條前段，判決如主文。
中      華      民      國    八十九    年     十一     月     三十     日
                                    臺灣臺中地方法院交通法庭
                                        法  官  夏  一  
右正本證明與原本無異。
如不服本判決，應於送達後十日內向本院提出上訴狀（須附繕本），上訴於台灣高等
法院台中分院。
                                        書記官
中      華      民      國    八十九    年     十二     月       七     日
附錄論罪科刑法條
刑法第二百七十六條第一項
因過失致人於死者，處二年以下有期徒刑、拘役或二千元以下罰金。


司法院資訊處製作；財團法人民間司法改革基金會備份。
